臺灣高雄地方法院民事判決　　　　　　 109年度重訴字第89號
原　　　告　陳震昌　
　　　　　　陳彰武　
　　　　　　陳介武　
　　　　　　陳全武　
　　　　　　陳永祐　
　　　　　　陳永仁　
　　　　　　陳永智　
前七人共同　陳慶合律師
訴訟代理人　　　　　
複代理人　　陳威廷律師

被　　　告　林進成　


訴訟代理人　蘇勝吉　

被　　　告　楊蔡美珠


被　　　告　呂柱　　

訴訟代理人　呂玉真　
被　　　告　宋清傳　

被　　　告　吳文生　

上列當事人間拆屋還地等事件，本院於民國110年10月1日言詞辯
論終結，判決如下：
    主  文
被告呂柱應將坐落高雄市○○區○○段○○○地號土地上如附圖
所示C部分（面積四平方公尺）之建物拆除，並將該部分土地交
還原告。
被告宋清傳應將坐落高雄市○○區○○段0000000地號土
地上如附圖所示D、L部分（面積共二十九平方公尺）之建物拆除
，並將該部分土地交還原告。
被告林進成應將坐落高雄市○○區○○段0000000000
0地號土地上如附圖所示B、F、M、N、H、I部分（面積共一三三
平方公尺）之建物拆除，並將該部分土地交還原告。
被告楊蔡美珠應將坐落高雄市○○區○○段○○○地號土地上如
附圖所示G部分（面積十六平方公尺）之建物拆除，並將該部分
土地交還原告。
被告呂柱、宋清傳、林進成、楊蔡美珠應給付原告如附表「金額
及利息欄」所示之金額及利息。
原告其餘之訴駁回。
訴訟費用由被告呂柱、宋清傳、林進成、楊蔡美珠各負擔新臺幣
捌佰伍拾伍元、陸仟貳佰零壹元、貳萬捌仟肆佰肆拾元、參仟肆
佰貳拾壹元，餘由原告負擔。
    事實及理由
一、本件被告宋清傳、吳文生經合法通知，未於言詞辯論期日到
    場，核無民事訴訟法第386條所列各款情形，爰依原告之聲
    請，由其一造辯論而為判決。
二、原告主張：原告陳震昌、陳彰武、陳介武、陳全武、陳永祐
    、陳永仁、陳永智共有高雄市○○區○○段00000000000
    地號土地（下稱系爭379、392、443土地，合稱系爭土地）
    應有部分各1/3、1/9、1/9、1/6、1/6、1/18、1/18，被告
    呂柱、宋清傳及吳文生、林進成、楊蔡美珠，分別高雄市○
    ○區○○巷0號、2-1號、5號及5-2號、5-3號房屋（下稱系
    爭1號、2-1號、5號及5-2號、5-3號房屋）之事實上處分權
    人，無權占用系爭土地之位置及面積如附圖所示，應各拆除
    上開房屋，並將所占用之土地返還原告。且被告各以上開房
    屋無權占用系爭土地如附圖所示之位置及面積，無法律上原
    因而受有相當於租金之利益，並致原告受有同額損害，應給
    付原告自5年前起至拆屋還地日止之不當得利，而不當得利
    之計算應以系爭土地周圍同段土地每平方公尺每月租金新臺
    幣（下同）1378元為基準等語，爰依據所有權、不當得利關
    係，聲明：㈠呂柱應將坐落如附圖所示C部分（面積4平方公
    尺）之建物拆除，並將該部分土地交還原告。㈡宋清傳應將
    坐落如附圖所示D、L部分（面積共29平方公尺）之建物拆除
    ，並將該部分土地交還原告。㈢林進成應將坐落如附圖所示
    B、F、M、N、H、I部分（面積共133平方公尺）之建物拆除
    ，並將該部分土地交還原告。㈣楊蔡美珠應將坐落如附圖所
    示G部分（面積16平方公尺）之建物拆除，並將該部分土地
    交還原告。㈤呂柱、宋清傳、林進成、楊蔡美珠應給付原告
    如附表「備註（原告聲明）欄」所示之金額及利息。
三、呂柱、林進成、楊蔡美珠則以：系爭1號、5號及5-2號、5-3
    號房屋係經系爭土地之原所有人同意興建，否則豈會6、70
    年間均無人異議，可見確有借用土地之關係存在，且已時效
    取得地上權，原告遲至今日始提出訴訟，為權利濫用並違反
    誠信，而系爭1號房屋僅占用4平方公尺，若將該部分拆除，
    影響安全，依越界建築之規定，應免拆除，又倘原告主張不
    當得利有理由，系爭土地出入不便，應以申報地價3%計算為
    適當等語，資為抗辯，並聲明：原告之訴駁回。宋清傳、吳
    文生受合法通知，無正當理由未於言詞辯論期日到場，亦未
    提出任何書狀陳述。
四、兩造不爭執事項：
  ㈠原告陳震昌、陳彰武、陳介武、陳全武、陳永祐、陳永仁、
    陳永智共有系爭379、392、443土地應有部分各1/3、1/9、
    1/9、1/6、1/6、1/18、1/18。
  ㈡呂柱、林進成、楊蔡美珠，分別為系爭1號、5號及5-2號、5
    -3號房屋之事實上處分權人。
  ㈢系爭1號、2-1號、5號及5-2號、5-3號房屋占用系爭土地之
    位置及面積如附圖（即本院卷二第185頁鹽埕地政事務所複
    丈成果圖）所示。
五、本件之爭點：
  ㈠原告請求被告拆除及遷讓，有無理由？
  ㈡原告請求被告給付不當得利，有無理由？如有，金額多少？
六、本院得心證之理由
  ㈠原告請求被告拆除及遷讓，有無理由？
  ⒈按「所有人對於無權占有或侵奪其所有物者，得請求返還之
    。對於妨害其所有權者，得請求除去之。有妨害其所有權之
    虞者，得請求防止之。」民法第767條第1項，定有明文。
  ⒉原告主張宋清傳為系爭2-1號房屋之事實上處分權人，且以
    系爭2-1號房屋無權占用如附圖所示D、L部分（見本院卷二
    第185頁鹽埕地政事務所複丈成果圖）等情，有宋清傳戶籍
    資料登載「吉祥巷2之1號…戶長」等語（見本院卷三第393
    頁、第409頁）、高雄市政府警察局鼓山分局旗津分駐所查
    訪表載稱：「（目前高雄市○○區○○巷000號由何人居住
    ？）我，宋清傳…居住約20年了」等語（見本院卷三第239
    頁）可稽，且宋清傳經本院合法通知後，既未於言詞辯論期
    日到場爭執，復未提出任何書狀答辯以供本院斟酌，依民事
    訴訟法第280條第3項準用第1項規定，視同自認原告主張之
    事實，而堪認原告之主張為真實。是原告依上開規定，請求
    宋清傳應將2-1號房屋拆除，並將所占用之如附圖所示D、L
    部分交還原告，應有理由。至於宋清傳雖於旗津分駐所警員
    查訪時表示：「（目前承租或繼承人是何人？）不知何人所
    有。（承租或繼承於何人？）我朋友顏淑女，承租…（顏淑
    女年籍為何？）我不知道。」云云（見本院卷三第239頁）
    ，惟倘宋清傳不知系爭2-1號房屋為何人所有，不知顏淑女
    之年籍，如何能設籍擔任戶長及居住於該房屋內，其上開對
    於警員之陳述，顯是推拖之詞，並與其戶籍登記為「吉祥巷
    2之1號…戶長」不符，應非事實，併為說明。
  ⒊前述兩造不爭執事項㈠至㈢之事實，為原告及呂柱、林進成
    、楊蔡美珠所不爭執（見本院卷四第114頁至第115頁），足
    以認定。而呂柱、林進成、楊蔡美珠雖均辯稱房屋已存在數
    十年，並非無權占有系爭土地云云，惟渠等並無舉證有何占
    用系爭土地之合法權源，而單純久占之事實，並不能使渠等
    取得系爭土地之合法使用權源，自難僅以渠等上揭辯詞即認
    其有合法占用系爭土地之權源（詳後述）。是原告依上開規
    定，請求呂柱、林進成、楊蔡美珠，各將系爭1號、5號及5
    -2號、5-3號房屋所占用之如附圖所示C部分、B、F、M、N、
    H、I部分、G部分交還原告，應有理由。
  ⒋原告雖主張吳文生亦為系爭2-1號房屋之事實上處分權人云
    云。惟吳文生之戶籍資料登載「吉祥巷2之1號…寄居」等語
    （見本院卷三第409頁），且高雄市政府警察局鼓山分局旗
    津分駐所查訪表載稱：「（目前高雄市○○區○○巷000號
    由何人居住？）我，宋清傳…居住約20年了」等語（見本院
    卷三第239頁）明確，堪認吳文生應僅是戶籍登記為「寄居
    」，實際上並無居住於該房屋，更非該房屋之事實上處分權
    人，是原告請求吳文生應將2-1號房屋拆除，並將所占用之
    如附圖所示D、L部分交還原告，並無理由。
  ⒌呂柱、林進成、楊蔡美珠雖執前詞辯稱合法占用系爭土地云
    云。惟：
  ⑴呂柱、林進成、楊蔡美珠就原告或其前手有明示或默示同意
    借用土地乙節，應舉證以實其說，然呂柱、林進成、楊蔡美
    珠並無提出任何足以證明有借用事實之證據。且縱系爭1號
    、5號及5-2號、5-3號房屋，存在時間已經久遠，原告或其
    前手之前並無積極提出異議，至多亦僅是渠等單純沈默而已
    ，並不能視為其已同意借用系爭土地之默示同意，無論系爭
    1號、5號及5-2號、5-3號房屋存在時間多久，只要呂柱、林
    進成、楊蔡美珠或其前手並未依法（如借用、租用、時效取
    得等）取得合法占用系爭土地之權利，仍不能改變上開建物
    無權占用系爭土地之事實，更不能因時間久遠而使上開建物
    「無權占用」系爭土地之轉變為「借用」之性質。呂柱、林
    進成、楊蔡美珠既對於原告或其前手已有明示、默示同意「
    借用」系爭土地，未能舉證，自難認渠等之抗辯為事實。
  ⑵按已登記不動產所有人之回復請求權及除去妨害請求權，均
    無民法第125條消滅時效規定之適用，有司法院大法官釋字
    第164號解釋可參。是原告提出本件訴訟，並無時效經過之
    問題。
  ⑶按占有人因時效而取得地上權登記請求權者，以已具備時效
    取得地上權之要件，向該管地政機關請求為地上權登記，如
    經地政機關受理，則受訴法院即應就占有人是否具備時效取
    得地上權之要件，為實體上裁判（最高法院80年度第2次民
    事庭會議決議參照）。因時效取得地上權登記請求權者，不
    過有此請求權而已，在未依法登記為地上權人以前，仍不得
    據以對抗土地所有人，而謂其係有權占有。又占有人之占有
    ，縱已具備時效取得地上權之要件，倘係在土地所有權人或
    管理權人依民法第767條規定提起訴訟後，始向管轄地政機
    關聲請登記者，受訴法院毋庸就占有人是否具備時效取得地
    上權登記之要件，為實體上裁判（最高法院88年度台上字第
    1729號民事裁判意旨參照）。呂柱、林進成、楊蔡美珠既未
    於本件起訴前向地政機關申請辦理系爭土地之地上權登記，
    依上開說明，本件毋庸就呂柱、林進成、楊蔡美珠是否具備
    時效取得地上權登記之要件為實體上裁判。呂柱、林進成、
    楊蔡美珠於未依法登記為地上權人之前，以不存在之地上權
    抗辯其非無權占有，應屬無據。
  ⑷按權利之行使，不得違反公共利益，或以損害他人為主要目
    的。行使權利，履行義務，應依誠實及信用方法。民法第
    148條定有明文。又權利之行使，是否以損害他人為主要目
    的，應就權利人因權利行使所能取得之利益，與他人及國家
    社會因其權利行使所受之損失，比較衡量以定之，倘其權利
    之行使，自己所得利益極少而他人及國家社會所受之損失甚
    大者，非不得視為以損害他人為主要目的，此乃權利社會化
    之基本內涵所必然之解釋（最高法院71年台上字第737號裁
    判要旨參照）。呂柱、林進成、楊蔡美珠無權占用系爭土地
    如附圖所示之位置及面積，原告為系爭土地之所有人，依民
    法第767條第1項之規定，請求呂柱、林進成、楊蔡美珠拆除
    無權占用部分，僅係依法請求回復其對系爭土地之所有權，
    難謂其主觀上係以損害呂柱、林進成、楊蔡美珠之權益為主
    要目的，縱因其權利之行使致影響呂柱、林進成、楊蔡美珠
    之利益，亦難認係權利濫用。況系爭1號、5號及5-2號、5-3
    號房屋均為未保存登記之違章建築，原告請求拆除，對於公
    共利益亦屬無害，是就個人利益及社會整體經濟利益而言，
    均難認本件原告有何權利濫用。又原告係「依法」訴請呂柱
    、林進成、楊蔡美珠，且於訴訟進行中，提出免除呂柱、林
    進成、楊蔡美珠之拆除房屋及給付不當得利之義務，並願給
    付呂柱、林進成、楊蔡美珠各2萬5000元、5萬元、2萬5000
    元補償費，且由原告自行負擔房屋拆除費用為和解條件，堪
    認原告行使其所有權、不當得利請求權、訴訟權等同時，亦
    願退讓其本身之權利，與呂柱、林進成、楊蔡美珠平和解決
    紛爭，因此自難認原告提出本件訴訟並於訴訟中以相當具有
    誠信之條件謀求和解等之行使權利方法，違反誠實及信用。
  ⑸按土地所有人建築房屋非因故意或重大過失逾越地界者，鄰
    地所有人如知其越界而不即提出異議，不得請求移去或變更
    其房屋。土地所有人建築房屋逾越地界，鄰地所有人請求移
    去或變更時，法院得斟酌公共利益及當事人利益，免為全部
    或一部之移去或變更。民法第796條第1項前段、第796條之1
    第1項前段，分別定有明文。準此，僅「土地所有人」建築
    房屋逾越其與鄰地所有人所有之鄰地間之地界，始有上開條
    文之適用。呂柱或系爭1號房屋之前手，並非系爭1號房屋坐
    落土地之「土地所有人」，自無上開條文之適用。且系爭1
    號房屋乃未保存登記之違章建築，且所占用之如附圖所示之
    C部分面積達4平方公尺，並非甚小，而拆除「違章建築」，
    對於公共利益，應屬無害，且原告因而得以回復系爭土地之
    完整權能，有效使用土地，就其個人利益及社會整體經濟利
    益而言均屬較佳，是本件並無免除被告移除系爭1號房屋占
    用如圖所示C部分之條件。
  ㈡原告請求被告給付不當得利，有無理由？如有，金額多少？
  ⒈按無法律上之原因而受利益，致他人受損害者，應返還其利
    益。因故意或過失，不法侵害他人之權利者，負損害賠償責
    任。民法第179條第1項前段、第184條第1項前段，分別定有
    明文。又無權占有他人之土地或房屋，可獲得相當於租金之
    利益為社會通常之觀念（最高法院61年台上字第1695號裁判
    要旨參照）。
  ⒉經查，呂柱、宋清傳、林進成、楊蔡美珠各以其有事實上處
    分權之系爭1號、2號、5號及5-2號、5-3號房屋無權占用系
    爭土地如附圖所示之位置及面積，業如前述，依上開規定及
    說明，渠等無權占用原告所有之系爭土地，自受有自訴狀送
    達日前5年起至拆屋還地之日止相當於租金之利益，並致原
    告受有同額之損害，自該返還該不當得利。
  ⒊按依土地法第105條準用第97條第1項之規定，城市地方土地
    之租金，以不超過土地申報總價額年息10%為限；所謂土地
    總價額，係以法定地價為準，即土地所有人依法所申報之地
    價，土地法第148條、土地法施行法第25條分別定有明文，
    是本件計算相當於租金之不當得利價額，應以土地之申報地
    價為基準。至所謂年息10%為限，乃指基地租金之最高限額
    而言，並非必須照申報價額年息10%計算之，尚須斟酌基地
    之位置，工商繁榮程度、使用人利用基地之經濟價值、所受
    利益，彼等關係及社會感情等情事，以為決定（最高法院68
    年度台上字第3071號裁判意旨可資參照）。經查，原告所有
    之系爭土地104年之申報地價為「4400元/平方公尺」，105
    年迄今之申報地價「4800元/平方公尺」，有系爭土地之公
    告地價表（本院卷四第101頁、第144頁）可稽。而系爭379
    、392、443地號土地位在高雄市旗津區廟前路西側巷弄社區
    ，長老教會旗後教會後圍牆外，使用分區為第四種住宅區、
    道路用地、第三種住宅區，地上興建多棟屋齡老舊之違章建
    物，出入僅能仰賴狹窄之巷弄，並僅以一條較寬巷道與現有
    道路連通，進入困難等情，有Google地圖列印資料（見本院
    卷四第103頁至第107頁）、系爭土地不動產估價報告書（外
    放）可憑，足認系爭土地附近雖交通便利、生活機能佳，但
    系爭1號、2號、5號及5-2號、5-3號房屋占用部分卻屬交通
    不便之處，並審酌系爭土地所在位置、使用狀況、繁榮程度
    、生活機能等情形，及被告各自利用系爭土地之經濟價值與
    所受利益及目前社會經濟情況等一切情狀，暨呂柱、宋清傳
    、林進成、楊蔡美珠所占用之處，並無直接聯外道路，自小
    客車等車輛無法駛入，僅能以機車代步等情，本件計算相當
    於租金之不當得利，應以系爭土地申報地價年息「5%」為基
    準，較為適當。又陳永仁、陳永智係於106年12月5日繼承原
    因發生後，始繼承系爭土地之所有權有系爭土地登記謄本（
    見本院卷一第58頁、第62頁）可稽，其2人於繼承系爭土地
    前，自無因系爭土地遭無權占有而受有不當得利之損害。依
    此計算，原告請求呂柱、宋清傳、林進成、楊蔡美珠如附表
    「金額及利息」欄所示之不當得利，應有理由。原告逾此範
    圍之請求，應無理由。
  ⒋原告雖執前詞主張應以系爭土地附近之不動產實價登錄之土
    地租金為計算不當得利之基準云云，惟按直轄市或縣（市）
    主管機關應依「一、分區調查最近一年之土地買賣價格或收
    益價格。二、依據調查結果，劃分地價區段並估計區段地價
    後，提交地價評議委員會評議。三、計算宗地單位地價。四
    、公告及申報地價，其期限為三十日。五、編造地價冊及總
    歸戶冊。」之程序，於每二年重新規定地價一次，而土地所
    有權人未於公告期間申報地價者，以公告地價80%為其申報
    地價，並按申報地價依法徵收地價稅，平均地權條例第14條
    至第17條，規定甚明。準此，「申報地價」之價格本身即隱
    含直轄市或縣（市）主管機關依分區調查最近一年之土地買
    賣價格或收益價格後，提交地價評議委員會評議之結果，亦
    即申報地價本身已含有考量土地所在位置、使用狀況、繁榮
    程度、生活機能等情形，本院依土地法第105條準用第97條
    第1項之規定，審酌無權占有土地之相當於不當得利之金額
    時以「申報地價」為基準，並量及被告使用土地多年，原告
    及其前手於本件訴訟前並無積極作為，且被告所使用之系爭
    土地部分，只有小巷道可以通行，並無面臨馬路，自小客車
    出入不便，只能步行或以腳踏車或機車代步，因此以土地申
    報地價年息「5%」計算被告相當於租金之不當得利，應屬適
    當。原告上揭主張，應無理由。
七、綜上所述，原告基於所有權及不當得利之法律關係，請求如
    主文所示，即屬正當，應予准許，逾此範圍之請求，為無理
    由，應予駁回。又呂柱、宋清傳、林進成、楊蔡美珠應給付
    原告如附表「金額及利息欄」所示之金額及利息，係拆屋還
    地前應給付原告不當得利之義務，並不因給付上開金額及利
    息即可免除拆屋還地之義務，併為說明。
八、本件事證業臻明確，兩造其餘攻擊或防禦方法及未經援用或
    調查之證據，核與判決結果不生影響，爰不逐一論述，併此
    敘明。
九、據上論結，本件原告之訴為一部有理由、一部無理由，依民
    事訴訟法第79條、第385條第1項前段，判決如主文。
中    華    民    國   110    年    10    月    15    日
                  民事第二庭  法      官  施盈志
以上正本係照原本作成。
如不服本判決，應於送達後20日內，向本院提出上訴狀並表明上
訴理由，如於本判決宣示後送達前提起上訴者，應於判決送達後
20日內補提上訴理由書（須附繕本）。
中    華    民    國   110    年    10    月    15    日
                              書  記  官  陳玫燕
　
附表：
┌──┬───┬──────────────────────┬──────────────────┬──────────────────────┐
│編號│被告  │金額及利息（新臺幣/民國）                   │計算式（元以下四捨五入）            │備住（原告聲明）                            │
├──┼───┼──────────────────────┼──────────────────┼──────────────────────┤
│1   │呂柱  │被告呂柱應給付原告陳震昌、陳彰武、陳介武、陳│（起訴前5年期間，即自104年2月19日至 │被告呂柱應給付原告陳震昌、陳彰武、陳介武、陳│
│    │      │全武、陳永祐、陳永仁、陳永智各1577元、526元 │109年2月18日）                      │全武、陳永祐、陳永仁、陳永智各11萬0240元、  │
│    │      │、526元、789元、789元、118元、118元，及自109│陳震昌：4400*0.1*0.5*4*316/365+4800*│3萬6747元、3萬6747元、5萬5120元、5萬5120元、│
│    │      │年2月19日起至清償日止，按年息5%計算之利息。 │0.1*0.5*4*(4+49/365) =4731；4731*1/3│1萬8373元、1萬8373元，及自108年11月1日聲明變│
│    │      │被告呂柱應自109年2月19日起至拆除如附圖所示C │=1577                               │更狀繕本送達翌日起至清償日止，按年息5%計算之│
│    │      │部分之房屋並將該部分土地返還原告之日止，按月│陳彰武：4731*1/9=526                │利息。                                      │
│    │      │給付原告陳震昌、陳彰武、陳介武、陳全武、陳永│陳介武：4731*1/9=526                │被告呂柱應自108年11月1日起至拆除如附圖所示C │
│    │      │祐、陳永仁、陳永智各27元、9元、9元、13元、13│陳全武：4731*1/6=789                │部分之房屋並將該部分土地返還原告之日止，按月│
│    │      │元、4元、4元。                              │陳永祐：4731*1/6=789                │給付原告陳震昌、陳彰武、陳介武、陳全武、陳永│
│    │      │                                            │（自106年12月6日至109年2月18日）    │祐、陳永仁、陳永智各1838元、612元、612元、  │
│    │      │                                            │陳永仁：4800*0.1*0.5*4*(26/365+2+49/│919元、919元、306元、306元。                │
│    │      │                                            │365)=2117；2117*1/18=118            │                                            │
│    │      │                                            │陳永智：2117*1/18=118               │                                            │
│    │      │                                            │（自109年2月19日至拆屋還地之日止）  │                                            │
│    │      │                                            │4800*0.1*0.5*4/12=80                │                                            │
│    │      │                                            │80*1/3、1/9、1/9、1/6、1/6、1/18、  │                                            │
│    │      │                                            │1/18=27、9、9、13、13、4、4         │                                            │
├──┼───┼──────────────────────┼──────────────────┼──────────────────────┤
│2   │宋清傳│被告宋清傳應給付原告陳震昌、陳彰武、陳介武、│（起訴前5年期間，即自104年3月2日至  │被告宋清傳、吳文生應給付原告陳震昌、陳彰武、│
│    │      │陳全武、陳永祐、陳永仁、陳永智各1萬1444元、 │109年3月1日）                       │陳介武、陳全武、陳永祐、陳永仁、陳永智各79萬│
│    │      │3815元、3815元、5722元、5722元、866元、866元│陳震昌：4400*0.1*0.5*29*305/365+4800│9240元、26萬6413元、26萬6413元、39萬9620元、│
│    │      │，及自109年9月8日起至清償日止，按年息5%計算 │*0.1*0.5*29*(4+61/365) =34334；34334│39萬9620元、13萬3207元、13萬3207元，及自109 │
│    │      │之利息。                                    │*1/3=11444                          │年3月13日聲明變更狀繕本送達翌日起至清償日止 │
│    │      │被告宋清傳應自109年3月13日起至拆除如附圖所示│陳彰武：34334*1/9=3815              │，按年息5%計算之利息。                      │
│    │      │D、L部分之房屋並將該部分土地返還原告之日止，│陳介武：34334*1/9=3815              │被告宋清傳、吳文生應自109年3月13日起至拆除如│
│    │      │按月給付原告陳震昌、陳彰武、陳介武、陳全武、│陳全武：34334*1/6=5722              │附圖所示D、L部分之房屋並將該部分土地返還原告│
│    │      │陳永祐、陳永仁、陳永智各193元、64元、64元、 │陳永祐：34334*1/6=5722              │之日止，按月給付原告陳震昌、陳彰武、陳介武、│
│    │      │97元、97元、32元、32元。                    │（自106年12月6日至109年3月1日）     │陳全武、陳永祐、陳永仁、陳永智各1萬3322元、 │
│    │      │                                            │陳永仁：4800*0.1*0.5*29*(26/365+2+61│4440元、4440元、6660元、6660元、2220元、2220│
│    │      │                                            │/365)=15579；15579*1/18=866         │元。                                        │
│    │      │                                            │陳永智：15579*1/18=866              │                                            │
│    │      │                                            │（自109年3月13日至拆屋還地之日止）  │                                            │
│    │      │                                            │4800*0.1*0.5*29/12=580              │                                            │
│    │      │                                            │580*1/3、1/9、1/9、1/6、1/6、1/18、 │                                            │
│    │      │                                            │1/18=193、64、64、97、97、32、32    │                                            │
├──┼───┼──────────────────────┼──────────────────┼──────────────────────┤
│3   │林進成│被告林進成應給付原告陳震昌、陳彰武、陳介武、│（起訴前5年期間，即自104年3月2日至  │被告林進成應給付原告陳震昌、陳彰武、陳介武、│
│    │      │陳全武、陳永祐、陳永仁、陳永智各5萬2488元、1│109年3月1日）                       │陳全武、陳永祐、陳永仁、陳永智各366萬5480元 │
│    │      │萬7496元、1萬7496元、2萬6244元、2萬6244元、 │陳震昌：4400*0.1*0.5*133*305/365+   │、122萬1827元、122萬1827元、183萬2740元、   │
│    │      │3969元、3969元，及自109年8月27日起至清償日止│4800*0.1*0.5*133*(4+61/365)=157465；│183萬2740元、61萬0913元、61萬0913元，自109年│
│    │      │，按年息5%計算之利息。                      │157465*1/3=52488                    │8月19日聲明變更狀繕本送達翌日起至清償日止， │
│    │      │被告林進成應自109年3月13日起至拆除如附圖所示│陳彰武：157465*1/9=17496            │按年息5%計算之利息。                        │
│    │      │B、F、M、N、H、I部分之房屋並將該部分土地返還│陳介武：157465*1/9=17496            │被告林進成應自109年3月13日起至拆除如附圖所示│
│    │      │原告之日止，按月給付原告陳震昌、陳彰武、陳介│陳全武：157465*1/6=26244            │B、F、M、N、H、I部分之房屋並將該部分土地返還│
│    │      │武、陳全武、陳永祐、陳永仁、陳永智各887元、 │陳永祐：157465*1/6=26244            │原告之日止，按月給付原告陳震昌、陳彰武、陳介│
│    │      │296元、296元、443元、443元、148元、148元。  │（自106年12月6日至109年3月1日）     │武、陳全武、陳永祐、陳永仁、陳永智各6萬1090 │
│    │      │                                            │陳永仁：4800*0.1*0.5*133*(26/365+2+ │元、2萬0364元、2萬0364元、3萬0546元、3萬0546│
│    │      │                                            │61/365)=71448；71448*1/18=3969      │元、1萬0182元、1萬0182元。                  │
│    │      │                                            │陳永智：71448*1/18=3969             │                                            │
│    │      │                                            │（自109年3月13日至拆屋還地之日止）  │                                            │
│    │      │                                            │4800*0.1*0.5*133/12=0000 0000*1/3、 │                                            │
│    │      │                                            │1/9、1/9、1/6、1/6、1/18、1/18=887、│                                            │
│    │      │                                            │296、296、443、443、148、148        │                                            │
├──┼───┼──────────────────────┼──────────────────┼──────────────────────┤
│4   │楊蔡美│被告楊蔡美珠應給付原告陳震昌、陳彰武、陳介武│（起訴前5年期間，即自104年3月2日至  │被告楊蔡美珠應給付原告陳震昌、陳彰武、陳介武│
│    │珠    │、陳全武、陳永祐、陳永仁、陳永智各6314元、  │109年3月1日）                       │、陳全武、陳永祐、陳永仁、陳永智各44萬0960元│
│    │      │2105元、2105元、3157元、3157元、478元、478元│陳震昌：4400*0.1*0.5*16*305/365+4800│、14萬6987元、14萬6987元、22萬0480元、22萬  │
│    │      │及自109年3月2日起至清償日止，按年息5%計算之 │*0.1*0.5*16*(4+61/365) =18943；     │0480元、7萬3493元，及自起訴狀繕本送達翌日起 │
│    │      │利息。                                      │18943*1/3=6314                      │至清償日止，按年息5%計算之利息。            │
│    │      │被告楊蔡美珠應自109年3月2日起至拆除如附圖所 │陳彰武：18943*1/9=2105              │被告楊蔡美珠應自108年8月20日起至拆除如附圖所│
│    │      │示G部分之房屋並將該部分土地返還原告之日止， │陳介武：18943*1/9=2105              │示G部分之房屋並將該部分土地返還原告之日止， │
│    │      │按月給付原告陳震昌、陳彰武、陳介武、陳全武、│陳全武：18943*1/6=3157              │按月給付原告陳震昌、陳彰武、陳介武、陳全武、│
│    │      │陳永祐、陳永仁、陳永智各107元、36元、36元、 │陳永祐：18943*1/6=3157              │陳永祐、陳永仁、陳永智各7348元、2450元、2450│
│    │      │53元、53元、18元、18元。                    │（自106年12月6日至109年2月18日）    │元、3675元、3675元、1225元、1225元。        │
│    │      │                                            │陳永仁：4800*0.1*0.5*16*(26/365+2   │                                            │
│    │      │                                            │+61/365)=8595；8595*1/18478         │                                            │
│    │      │                                            │陳永智：8595*1/18=478               │                                            │
│    │      │                                            │（自109年3月2日至拆屋還地之日止）   │                                            │
│    │      │                                            │4800*0.1*0.5*16/12=320 320*1/3、1/9 │                                            │
│    │      │                                            │、1/9、1/6、1/6、1/18、1/18=107、36 │                                            │
│    │      │                                            │、36、53、53、18、18                │                                            │
└──┴───┴──────────────────────┴──────────────────┴──────────────────────┘